臺灣臺北地方法院刑事判決　　　　　　　　　　　　　九十三年度自字第一二○號
　　自　訴　人　丙○○○
　　代　理　人　顏朝彬律師
　　被　　　告　甲○○
　　選任辯護人　王元勳律師
　　　　　　　　劉岱音律師
右列被告因妨害家庭案件，經自訴人提起自訴，本院判決如左：
    主  文
甲○○連續與有配偶之人相姦，處有期徒刑參月，如易科罰金，以參佰元折算壹日。
    事  實
一、甲○○明知乙○○為有配偶之人，竟基於概括犯意，自民國八十九年六月間起至
    九十年十一月間某日止，在臺北市○○○路○段二一六巷十九弄三號二樓，連續
    與乙○○相姦數次，並進而懷孕，於九十一年七月二十四日產下一女陳思璇，嗣
    乙○○之配偶丙○○○於九十二年十二月五日在美國發現甲○○在臺灣所繕打發
二、案經丙○○○委任律師提起自訴。
    理  由
一、訊據被告甲○○固坦承其明知乙○○為有配偶之人，並自八十九年六月間起至九
    十年十一月間某日止，在臺北市○○○路○段二一六巷十九弄三號二樓，連續與
    乙○○相姦數次，並進而懷孕，於九十一年七月二十四日產下一女陳思璇等事實
    ，並有
    仍有婚姻關係）、陳思璇出生登記申請書（其上記載陳思璇於九十一年七月二十
    四日出生，生父為乙○○，生母為甲○○）在卷可憑，被告連續相姦之行為應屬
    明確。被告另辯稱於八十九年間自訴人丙○○○配偶乙○○向被告表示與妻感情
    不睦，丙○○○與乙○○當時分隔美國、臺灣兩地，乙○○在外面生活狀況及與
    行為，依刑法第二百四十五條及刑事訴訟法第三百二十二條規定，自訴人應不得
    提起本件自訴；再者，自訴人於九十一年三月間就知道被告懷孕的事實，即當時
    自訴人早已知悉被告與乙○○發生過性行為，距自訴人提起本件自訴之時間已逾
    六個月的告訴期間，本件自訴人提起之自訴應諭知不受理云云。惟查，就自訴人
    是否縱容被告與乙○○發生性行為部分，按刑法第二百四十五條之縱容行為指放
    縱容許，必須有積極之意思表示，若僅緘默未表示意見，尚與縱容之情形有間（
    參照臺灣高等法院檢察署七十三年三月二十八日法七三檢（二）字第三四三○號
    研討會意見），而被告認為自訴人縱容之事實，略為自訴人與乙○○分隔美國、
    臺灣兩地，被告原任職乙○○建築師事務所擔任秘書工作，乙○○常利用機會向
    被告訴苦表示與其妻分隔兩地，妻子不聞不問，乙○○嗣後更熱烈追求被告，於
    八十八年間自訴人回到臺灣時，還打電話約被告至「吾愛吾家」餐廳見面，見面
    當時被告明白向自訴人表示乙○○在追求被告，自訴人亦無任何反對或進一步追
    問，至被告生下女兒後，乙○○家人甚是喜悅，還分送油飯與親朋好友，此事傳
    入自訴人耳中，乙○○還親口對被告說自訴人向其抱怨被告所生之女兒有送親友
    油飯，其女兒卻沒有，故自訴人實際上早於八十八年即已知被告與乙○○交往，
    但卻縱容乙○○等情（見九十三年八月三十一日辯護狀），可認自訴人提出之部
    分，充其量僅能說明被告知悉被告與乙○○有交往之情節，然卻不能證明自訴人
    有積極放縱容許被告與乙○○連續發生性行為。就自訴人提起本件自訴是否逾六
    個月告訴期間之問題，被告主張自訴人逾告訴期間而提起本件自訴，主要在於自
    訴人在被告懷孕五個多月時（即九十一年三月），即已得知被告懷有乙○○之子
    ，此事實係乙○○親口告知被告，稱其打電話回美國，自訴人問及「你跟那個張
    小姐到底怎麼了」，乙○○只好據實告知被告已經懷孕，自訴人隨即掛上電話，
    之後乙○○再打電話回美國，自訴人均不願接聽等情（見九十三年八月三十一日
    辯護狀），惟證人乙○○除經本院拘提到案一次並諭知到庭時間外，經本院傳喚
    四次均以在國外為由事前請假未能到庭，即乙○○未到庭不能證明被告前開主張
    之部分為真實，亦無其他積極證據可資證明自訴人已於九十一年三月間知悉被告
    懷孕、與乙○○發生性行為之事實，但是，關於自訴人所稱其於九十二年十二月
    五日在美國發現被告在臺灣所繕打發送關於所生女兒監護及相關事實經過的電子
    郵件才查知被告與乙○○共同生下女兒之情節，被告則於卷附之答辯狀中坦承「
    被告方將希望改由被告一人單獨監護（女兒）及相關事實經過，於民國九十二年
    十二月四日ｅ─ｍａｉｌ到前揭帳號（指乙○○與家人聯繫之電子郵件信箱帳號
    ）之信箱，希望陳君能出面處理」等語（見九十三年六月三十日答辯狀），亦有
    被告提出之該電子郵件附卷足稽，亦即自訴人所稱其於九十二年十二月五日才從
    被告繕發的電子郵件知悉被告與乙○○發生性行為之情節，應與事實相符，應堪
    採信，距自訴人實際提起本件自訴之時間（九十三年四月三十日），應未逾六個
    月之告訴期間。是被告前開辯稱自訴人因為縱容及逾告訴期間而不得提起自訴云
    云，並不足採。本件事證明確，被告前開相姦犯行，足堪認定。
二、核被告所為，係犯刑法第二百三十九條後段之相姦罪。被告先後數行為，時間緊
    接，所犯均係構成要件相同之罪，顯係基於概括之犯意為之，應依連續犯規定論
    以一罪，並依法加重其刑。爰審酌被告之前科品行、智識程度、犯罪之動機及犯
    罪後之態度等一切情狀，量處如主文所示之刑，並諭知易科罰金之折算標準。
據上論斷，應依刑事訴訟法第三百四十三條、第二百九十九條第一項前段、刑法第五
十六條、第二百三十九條後段、第四十一條第一項前段、罰金罰鍰提高標準條例第二
條，判決如主文。
中　　　華　　　民　　　國　　九十三　　年　　　九　　　月　　　七　　　日
                                      臺灣臺北地方法院刑事第十五庭
                                      審判長法  官 周祖民
                                            法  官 薛中興
                                            法  官 范智達
右正本證明與原本無異。
如不服本判決，應於判決送達後十日內，向本院提出上訴狀。
                                            書記官 田華仁
中　　　華　　　民　　　國　　九十三　　年　　　九　　　月　　　七　　　日
附錄論罪科刑法條：
刑法第二百三十九條
有配偶而與人通姦者，處一年以下有期徒刑；其相姦者亦同。
